臺灣彰化地方法院刑事判決
111年度易字第193號
公  訴  人  臺灣彰化地方檢察署檢察官  
被      告  黃志强


上列被告因加重竊盜案件，經檢察官提起公訴 （111年度偵字第
475、964及1266號），本院判決如下：
    主    文
黃志強犯如附表所示之罪，各處如附表所示之刑。所處不得易科
罰金部分（即附表編號3、4、6所示部分）應執行有期徒刑壹年
肆月，所處得易科罰金部分（即附表編號2、5所示部分），應執
行有期徒刑陸月，如易科罰金，以新臺幣壹仟元折算壹日。
未扣案之犯罪所得即共計新臺幣伍千伍百元沒收，於全部或一部
不能沒收或不宜執行沒收時，追徵其價額。
扣案之油壓剪壹支、鑿子壹支及鉗子壹支沒收之。
　　事    實
一、黃志强前因施用毒品案件，經臺灣彰化地方法院以107年度
    簡字第2016號判處有期徒刑5月確定，於民國（下同）110年
    2月25日假釋付保護管束期滿，未經撤銷而視已執行完畢。
    詎猶不知悔改，為下列犯行：
  ㈠110年9月18日15時許後之不詳時間，在彰化縣鹿港鎮鹿和路
    旁，見吳依蘋所遺失之318-MAR號普通重型機車車牌在地，
    竟意圖為自己不法所有，基於侵占遺失物之犯意，撿拾上開
    車牌並懸掛於其所有、原車牌號碼000-0000號普通重型機車
    （下稱本案機車）上，以此方式將該車牌予以侵占入己。　
  ㈡意圖為自己不法之所有，基於竊盜、毀損之犯意，於110年10
    月17日2時33分許，騎乘本案機車，前往許誌忠所有、位於
    彰化縣○○鄉○○街000巷○0號前之加水站，持油壓剪、六角板
    手，欲打開該加水站投幣箱鎖頭（價值新臺幣【下同】3,30
    0元）以行竊，惟因無法打開而竊盜未遂，然上開鎖頭已因
    之受損而不堪用。
  ㈢意圖為自己不法之所有，基於竊盜、毀損之犯意，於110年10
    月27日3時41分許，騎乘本案機車，前往許誌忠所有、位於
    彰化縣花壇鄉光明路與平和街口之加水站，持客觀上足供兇
    器使用之油壓剪，撬毀該加水站投幣箱鎖頭4個（價值5,300
    元）而竊取箱內現金500元得手。
  ㈣意圖為自己不法之所有，基於竊盜之犯意，於110年10月27日
    2時許，騎乘本案機車，前往洪文智所有、位於彰化縣和美
    鎮西興路650號前之加水站，持客觀上足供兇器使用之油壓
    剪，破壞該加水站投幣箱鎖頭（涉嫌毀損部分，未據告訴）
    而竊取其內現金1,000元及鎖頭1個得手。
  ㈤意圖為自己不法之所有，基於竊盜之犯意，於110年11月15日
    1時30分許，騎乘電動自行車，前往黎金波所有、位於彰化
    縣○○鎮○○巷000○0號「乾元宮」旁之加水站欲行竊時，因無
    法撬開投幣箱而離去，復承上犯意，於同日3時40分許，返
    回上開加水站，持客觀上足供兇器使用之鑿子，欲撬開該加
    水站投幣箱（涉嫌毀損部分，未據告訴）以行竊，惟因無法
    打開而竊盜未遂。
  ㈥意圖為自己不法之所有，基於竊盜之犯意，於110年11月18日
    2時41分許，騎乘電動自行車，前往黎金波所有、位於彰化
    縣○○鎮○○路0段000號旁前之加水站欲行竊時，因無法撬開投
    幣箱而離去，復承上犯意，於翌（19）日1時38分許，返回
    上開加水站，持客觀上足供兇器使用之鑿子、鉗子，破壞該
    加水站投幣箱鎖頭（涉嫌毀損部分，未據告訴）而竊取其內
    現金4,000、5,000元得手。
二、嗣於110年11月1日，為警持法院核發之搜索票，前往其位於
    彰化縣○○鎮○○巷00號住處執行搜索而查獲，並扣得318-MAR
    號機車車牌1面（已發還）、油壓剪1支及工具1批；又因黃
    志强涉嫌違反毒品危害防制條例案件，為警於110年12月9日
    ，在同上住處執行拘提而查獲，並扣得鑿子及鉗子1支、帽
    子及外套各1件、拖鞋及鞋子各1雙。
三、案經許誌忠訴由彰化縣警察局彰化分局及黎金波訴由彰化縣
    警察局和美分局報告偵辦。
　  理    由
壹、程序方面：
    本件認定事實所引用之本件卷證所有證據，檢察官及被告等
    迄於本院言詞辯論終結前均未表示異議，本院審酌前開書證
    、物證並無證據證明係公務員違背法定程序所取得，亦無刑
    事訴訟法第159條之4之顯有不可信之情況與不得作為證據之
    情形，本件認定事實所引用之本件卷證所有證據，均認為有
    證據能力。
貳、實體方面；　　 
一、上揭事實，業經被告黃志強於警詢中及本院審理中均自白不
    諱，核與告訴人許誌忠及被害人吳依蘋、洪文智、黎金波於
    警詢時之證述情節相符，復有車牌000-000車牌1面、油壓剪
    1支及工具1批、得鑿子及鉗子1支等扣案可稽，並有犯罪現
    場監視器翻拍照片在卷可憑，足認被告黃志強之自白與事實
    相符。本案事證已臻明確，被告黃志強犯行均應堪認定。
二、復按刑法第321條第1項第3款之攜帶兇器竊盜罪，係以行為
    人攜帶兇器為其加重條件，此所謂兇器，其種類並無限制，
    凡客觀上足以對人之生命、身體、安全構成威脅，具有危險
    性之兇器為已足，並不以攜帶之初有行兇之意圖為必要（最
    高法院79年臺上字第5253號判例意旨參照）；查被告黃志强
    所持有油壓剪1支、六角板手、鑿子、鉗子等工具，衡情應
    屬尖銳之金屬器具，客觀上自屬於足以殺傷人之生命、身體
    之器械，顯為具有危險性之兇器無訛。故核被告就事實欄一
    ㈠所為，係犯刑法第337條之侵占遺物罪；被告就事實欄一㈡㈤
    所為，係犯刑法第321條第2項、第1項第款之攜帶兇器竊盜
    未遂，被告係一行為觸犯攜帶凶器竊盜未遂及毀損罪，為想
    像競合犯，依刑法第55條之規定，從一重之攜帶凶器竊盜未
    遂罪處斷；惟被告已著手搜尋財物，惟因故而未得逞，為未
    遂犯，爰依刑法第25條第2項規定，按既遂犯之刑減輕之。
    被告就事實欄一㈢㈣㈥所為，均係犯刑法第321條第1項第3款攜
    帶凶器竊盜罪；被告係一行為觸犯攜帶凶器竊盜罪及毀損罪
    ，為想像競合犯，依刑法第55條之規定，從一重之攜帶凶器
    竊盜罪處斷。被告上揭6次犯行，犯意各別，行為互異，應
    分論併罰。
三、被告黃志強有事實欄所載之前科，有被告之臺灣高等法院被
    告前案紀錄表及臺灣彰化地方法院檢察署刑案資料查註紀錄
    表各1份附卷可參，其於受有期徒刑之執行完畢後，其受有
    期徒刑之執行完畢後，5年內故意再犯本案有期徒刑以上之5
    罪（侵占遺物部，不構成累犯），均累犯，因被告甫於110
    年2月25日假釋併付保護管束，剘滿未經撤銷視為徒刑執行
    完畢，旋即涉犯本案竊盜罪，依司法院釋字第775號解釋意
    旨，足見其對刑罰反應力薄弱，認本案依累犯規定對被告加
    重其刑，並無其所受刑罰超過所應負擔罪責而致其人身自由
    因此遭受過苛之侵害情事，認有依刑法第47條第1項之規定
    加重其刑之必要（就被告涉犯侵占遺失物部分，因最重為罰
    金刑，故不科累犯）。
四、沒收部分：
㈠、按犯罪所得，屬於犯罪行為人者，沒收之；前2項之沒收，於
    全部或一部不能沒收或不宜執行沒收時，追徵其價額；第1
    項及第2項之犯罪所得，包括違法行為所得、其變得之物或
    財產上利益及其孳息；犯罪所得已實際合法發還被害人者，
    不予宣告沒收或追徵，刑法第38條之1第1項前段、第3項、
    第4項、第5項分別定有明文。被告黃志強竊取如財物共現金
    5500元（關於事實欄一㈥所示部分，為被告有利之認定，認
    為其犯罪所得為4000元），黃志強之犯罪所得，應予宣告沒
    收，並於全部或一部不能沒收或不宜執行沒收時，追徵其價
    額。
㈡、被告黃志強用以犯本案竊盜所用而扣押在案之油壓剪1支、
　　鑿子1支及鉗子1支，係被告所有，依刑法第38條第1項第2規
　　定，宣告沒收。至於扣案之帽子及外套、拖鞋及鞋子與本案
　　無涉，自無庸宣告沒收。
㈢、扣案之車牌號碼000-00機車車牌1面，均屬被告為本案犯行之
    犯罪所得，復已實際合法發還被害人吳依蘋，此有贓物認領
    保管單1紙在卷可佐，依刑法第38條之1第5項規定，即毋庸
    諭知沒收或追徵。
五、審酌被告不思正途，竟因貪圖己利即恣意行竊，所為欠缺尊
    重他人之觀念且危害社會治安，併兼衡其於犯後坦承犯行、
    本案各該次行為所生危害輕重，暨被告黃志強國中畢業，從
    事粗工、未婚，須扶養母親及三哥，月收入新臺幣（下同）
    20000元至30000元，分別量處如主文所示之刑，並定其應執
    行刑如主文所示，並諭知易科罰金標準。
六、依刑事訴訟法第273條之1第1項、第299條第1項前段、，刑
    法第25條第2項、第321條第1項第3款，第2項、第337條、第
    354條、第41條第1項、第8項、第42條、第47條第1項、第51
    條第5款、第55條、第38條之1第1項、第3項，刑法施行法第
    1條之1第1項判決如主文。
七、如不服本判決，得自收受送達之翌日起20日內向本院提出上
    訴狀（應附繕本），其未敘述上訴理由者，應於上訴期間屆
    滿後20日內補提理由書狀於本院，上訴於臺灣高等法院。 
本案經檢察官吳怡盈提起公訴，檢察官吳皓偉到庭執行職務。
中　　華　　民　　國　　111 　年　 　6　　月　  10　　日
                  刑事第七庭        法  官  鮑慧忠
以上正本證明與原本無異。
如不服本判決應於收受判決後20日內，向本院提出上訴書狀，並
應敘述具體理由。其未敘述上訴理由者，應於上訴期間屆滿後20
日內向本院補提理由書(均須按他造當事人之人數附繕本)「切勿
逕送上級法院」。
告訴人或被害人對於判決如有不服具備理由請求檢察官上訴者，
其上訴期間之計算係以檢察官收受判決正本之日期為準。
中　　華　　民　　國　　111 　年　　6 　　月　　10　　日
                                    書記官  羅婉嘉

附表
編號 犯罪事實 犯罪所得 主                 文 1 如事實欄一㈠所示 無 黃志強侵占遺失物罪，處罰金新臺幣伍仟元，如易服勞役，以新臺幣壹仟元折算壹日 2 如事實欄一㈡所示 無 黃志強犯攜帶凶器竊盜未遂罪，累犯，處有期徒刑肆月，如易科罰金，以新台幣壹仟元折算壹日。 3 如事實欄一㈢所示 現金500元 黃志強犯攜帶凶器竊盜罪，累犯，處有期徒刑柒月。 4 如事實欄一㈣所示 現金1000元 黃志強犯攜帶凶器竊盜罪，累犯，處有期徒刑柒月。 5 如事實欄一㈤所示 無 黃志強犯攜帶凶器竊盜未遂罪，累犯，處有期徒刑肆月，如易科罰金，以新台幣壹仟元折算壹日。 6 如事實欄一㈥所示 現金4000元 黃志強犯攜帶凶器竊盜罪，累犯，處有期徒刑柒月。 



附錄論罪科刑法條：
中華民國刑法第321條
犯前條第1項、第2項之罪而有下列情形之一者，處6月以上5年以
下有期徒刑，得併科50萬元以下罰金：
一、侵入住宅或有人居住之建築物、船艦或隱匿其內而犯之。
二、毀越門窗、牆垣或其他安全設備而犯之。
三、攜帶兇器而犯之。
四、結夥三人以上而犯之。
五、乘火災、水災或其他災害之際而犯之。
六、在車站、港埠、航空站或其他供水、陸、空公眾運輸之舟、
    車、航空機內而犯之。
前項之未遂犯罰之。
中華民國刑法第337條
意圖為自己或第三人不法之所有，而侵占遺失物、漂流物或其他
離本人所持有之物者，處1萬5千元以下罰金。